【裁判字號】    95,易緝,34
【裁判日期】    950123
【裁判案由】    竊盜
【裁判全文】
臺灣臺中地方法院刑事判決              95年度易緝字第34號
公  訴  人  臺灣臺中地方法院檢察署檢察官
被      告  甲○○
上列被告因竊盜案件，經檢察官提起公訴（94年度偵字第4454、
6171、6696、6980號），復經本院合議庭裁定由受命法官獨任行
簡式審判程序，本院判決如下：
    主    文
甲○○結夥三人以上攜帶兇器毀越安全設備竊盜，處有期徒刑貳
年，螺絲起子肆支沒收。
    犯罪事實
一、甲○○前於民國（下同）九十年間因搶奪案件，經本院判處
    有期徒刑十月，緩刑四年，於九十年五月二十日確定（本件
    未構成累犯）；猶不知悔改，其基於意圖為自己不法所有之
    概括犯意，或與宣建華（俟到案審結）基於概括犯意聯絡，
    或與宣建華、劉台中（業經本院判處有期徒刑二年確定）三
    人結夥基於犯意聯絡，而分別為下列：
（一）甲○○及宣建華基於意圖為自己不法所有之概括犯意，於
      附表編號一所示之時間、地點，以其二人所有客觀上可供
      兇器使用之螺絲起子二支破壞乙○○上址空屋之鋁窗欄杆
      後，自窗戶進入該處內欲行竊物品，惟因係空屋，而未行
      竊得有價值之物而未得逞（侵入住宅部分未據告訴）。
（二）甲○○及宣建華又基於意圖為自己不法所有之概括犯意，
      於附表編號二之時間，攜上開客觀上可供兇器使用之螺絲
      起子二支以上揭方法進入附表編號一之地點行竊未得逞後
      ，再至該處頂樓越過矮牆至附表編號二住宅之四樓頂樓，
      以鐵勾撬開頂樓鐵門之門鎖，再將門拆下後進入，竊取丁○○、丙○○所有如附表編號二所示之物品得手。
（三）甲○○再與劉台中、宣建華三人結夥而基於意圖為自己不
      法所有之概括犯意聯絡，於附表編號五所示之時間，至戊○○如附表編號五之住宅，經按一樓大門電鈴，發現無人
      應門，確定無人在家，由劉台中負責把風，由宣建華、甲○○自該址隔壁空屋攀爬至上址頂樓，再由宣建華、甲○○持其所有客觀上可供兇器使用之螺絲起子二支，打破該
      址頂樓玻璃窗後進入（侵入住宅部分未據告訴）行竊，竊
      得如附表編號五所示之物品得手。
    嗣於九十四年三月二十一日二十一時十五分許，員警持本院
    核發之搜索票，至臺中市○○區○○街十六號劉台中居處搜
    索，查獲劉台中所持因行竊附表編號四而得之洋酒二瓶（其
    中一瓶已為空瓶），經警提示附表編號五之行竊錄影帶畫面
    ，劉台中遂坦承係三人所共同行竊，並再對警方坦承為附表
    編號三、四之犯行；復經附表編號一之屋主乙○○報案後，
    經警至現場採證，於遭剪斷之鋁窗欄杆處，採得竊嫌指紋，
    經送鑑結果，與甲○○之指紋相符，而查獲附表編號一之犯
    行；又經附表編號二之丁○○報案後，經警至現場採證，於
    該處四樓鋁門撬開鎖處，採得竊嫌指紋二枚，經送鑑結果，
    與宣建華指紋相符，而查獲附表編號二之犯行。
二、案經臺中市警察局第四分局、臺中縣警察局霧峰分局報請臺
    灣臺中地方法院檢察署檢察官偵查起訴，復經本院合議庭裁
    定由受命法官獨任行簡式審判程序。
    理  由
一、訊據被告甲○○對附表編號一之加重竊盜未遂、附表編號二
    、五之加重竊盜犯行於本院均坦承不諱，復有同案被告劉台
    中對與被告甲○○、宣建華為附表編號五之犯行於警詢、偵
    訊（偵四四五四號卷第五四、五五頁）及本院均坦承不諱，
    核與證人即被害人乙○○、丁○○、戊○○於警詢中證述之
    失竊情節相同，復有內政部警政署刑事警察局九十三年六月
    二十三日刑紋字第九三０一二四七四四號鑑驗書、刑案現場
    勘察報告表及指紋採集處之照片（偵六六九六號卷第九至十
    五頁，附表編號一）、內政部警政署刑事警察局九十三年六
    月二十四日刑紋字第九三０一三０一三七號鑑驗書、刑案現
    場勘察報告表及指紋採集處之照片及失竊現場相片（偵六九
    八０卷第十四至二三頁，附表編號二）在卷可稽，足見被告
    甲○○自白核與事實相符，事證明確，被告上揭犯行堪予認
    定。
二、核被告甲○○如附表編號一所為，係犯刑法第三百二十一條
    第一項第二、三款、第二項之攜帶兇器毀越安全設備竊盜未
    遂罪；如附表編號二所為，係犯刑法第三百二十一條第一項
    第二、三款之攜帶兇器毀越門扇竊盜罪；如附表編號五之所
    為，係犯刑法第三百二十一條第一項第二、三、四款之結夥
    三人攜帶兇器毀越安全設備竊盜罪。公訴人就被告甲○○如
    附表編號一、二、五所為，分別誤載為刑法第三百二十一條
    第一項第一、二款之罪、第三百二十一條第一項第二款之罪
    及第三百二十一條第一項第二、四款之罪云云，惟查，被告
    甲○○如附表編號一所為，因附表編號一之處所係屬空屋，
    並非住宅或有人居住之建築物，亦據被害人乙○○陳明在卷
    ，再依附表編號一、二之失竊現場相片（偵六六九六號卷第
    九至十五頁、偵六九八０號卷第十四至二十三頁，），附表
    編號一、二之失竊現場之鐵窗、鐵門均係鐵製品，附表編號
    一之鐵窗係遭被告甲○○等二人持螺絲起子撬斷，附表編號
    二之鐵門門鎖係遭螺絲起子撬開，亦據被告甲○○自承在卷
    ，足見被告甲○○、宣建華行竊時所持之螺絲起子客觀上足
    供兇器使用，是附表編號一所為，應係犯攜帶兇器毀越安全
    設備竊盜罪，附表編號二所為，應係犯攜帶兇器毀越門扇竊
    盜罪；再被告甲○○如附表編號五所為，因被告甲○○、同
    案被告宣建華有攜帶螺絲起子以打破該處頂樓窗戶進入，亦
    據被告甲○○及同案被告劉台中於本院陳明在卷（本院卷第
    五九頁），自應論以結夥三人攜帶兇器毀越安全設備竊盜罪
    ，公訴人所認顯係有誤，起訴法條應予變更。又被告甲○○
    所犯附表編號二之竊盜犯行，亦據公訴人當庭擴張起訴事實
    ，且亦與附表編號一、五有連續犯之裁判上一罪關係，自亦
    為本院審理效力所及，併此敘明。再被告甲○○與宣建華就
    附表編號一、二、五之犯行，有犯意聯絡及行為分擔，均為
    共同正犯。又被告甲○○所犯上揭附表編號一、二、五之加
    重竊盜未遂、加重竊盜犯行，均時間緊接，所犯構件要件相
    同，顯係基於概括犯意反覆為之，為連續犯，從一重以刑法
    第三百二十一條第一項第二、三、四款之結夥三人以上攜帶
    兇器毀越安全設備竊盜罪論，並依法加重其刑。爰審酌被告
    甲○○年逾五十，竟猶一再為竊盜犯行，再其竊盜之方法係
    與共犯持螺絲起子毀越安全設備或門扇行竊，其中並有結夥
    三人為之，又所竊取物品之價值，對被害人所致之危害及住
    居安全之破壞程度，暨其之犯後坦承態度等一切情狀，量處
    如主文所示之刑。
三、被告甲○○與同案被告宣建華於行竊附表編號一、二所持之
    螺絲起子二支，係其二人所有供行竊附表編號一、二犯行所
    用之物，亦據被告甲○○於本院陳明在卷；又被告甲○○與
    同案被告宣建華、劉台中於行竊附表編號五之犯行所持之螺
    絲起子共二支，係同案被告宣建華所有供為附表編號五之犯
    行所用之物，業據同案被告劉台中於本院陳明在卷（本院卷
    第五九、六三頁），雖未扣案，爰均依法諭知沒收。
據上論斷，應依刑事訴訟法第二百七十三條之一第一項、第二百
九十九條第一項前段、第三百條，刑法第五十六條、第二十八條
、第三百二十一條第一項第二款、第三款、第四款、第三十八條
第一項第二款，判決如主文。
中    華    民    國    95    年    1     月    23    日
                       刑事第十庭    法  官  黃家慧
上正本證明與原本無異。
如不服本判決，應於送達後十日內向本院提出上訴狀（須附繕
本），上訴於臺灣高等法院臺中分院。
                                     書記官  張美鶯
中    華    民    國    95    年    1     月    23    日
附論罪科刑法條
刑法第三百二十一條第一項第二款、第三款、第四款：
犯竊盜罪而有左列情形之一者，處六月以上、五年以下有期徒刑
：
二  毀越門扇、牆垣或其他安全設備而犯之者。
三  攜帶兇器而犯之者。
四  結夥三人以上而犯之者。
  附表
┌──┬───┬───┬──────┬────────┬──────┐
│編號│時  間│行為人│被害人及損失│地        點    │所犯法條    │
│    │      │      │財物        │                │            │
├──┼───┼───┼──────┼────────┼──────┤
│    │93年5 │甲○○│乙○○未失竊│臺中縣太平市大興│刑法第三百二│
│    │月31日│宣建華│財物        │3街83巷16號之空 │十一條第一項│
│    │日間某│      │            │屋              │第二、三款、│
│ 1  │時    │      │            │                │第二項之攜帶│
│    │      │      │            │                │兇器毀越安全│
│    │      │      │            │                │設備竊盜未遂│
│    │      │      │            │                │罪（起訴書誤│
│    │      │      │            │                │載為刑法第三│
│    │      │      │            │                │百二十一條第│
│    │      │      │            │                │一項第一、二│
│    │      │      │            │                │款）        │
├──┼───┼───┼──────┼────────┼──────┤
│    │93年5 │甲○○│丁○○、阮淑│臺中縣太平市大興│刑法第三百二│
│    │月31日│宣建華│芳所有之金子│3街83巷12號透天 │十一條第一項│
│    │日間上│      │、現金、紀念│厝住宅（該址與16│第二、三款之│
│2   │午8時 │      │幣、攝影機等│號相鄰）        │攜帶兇器毀越│
│    │許至12│      │物（合計價值│                │門扇竊盜（  │
│    │時許間│      │約二十、三十│                │起訴書誤載為│
│    │之某時│      │萬元）。    │                │刑法第三百二│
│    │      │      │            │                │十一條第一項│
│    │      │      │            │                │第二款）    │
├──┼───┼───┼──────┼────────┼──────┤
│    │93年9 │劉台中│張福龍所有之│臺中市西屯區黎明│刑法第三百二│
│    │月9日 │      │手提電腦二臺│路3段515號順心企│十一條第一項│
│3   │23時許│      │、電腦主機一│業社之辦公室    │第二款之踰越│
│    │      │      │臺、翻譯機一│                │安全設備竊盜│
│    │      │      │臺、現金（合│                │罪（起訴書誤│
│    │      │      │計價值為二十│                │載為刑法第三│
│    │      │      │幾萬元）    │                │百二十一條第│
│    │      │      │            │                │一項第一、二│
│    │      │      │            │                │、三款）    │
├──┼───┼───┼──────┼────────┼──────┤
│    │93年11│劉台中│李丁標所有之│臺中市北屯區梅川│刑法第三百二│
│    │月下旬│宣建華│金項鍊1條、 │東路4段92號之住 │十一條第一項│
│    │某日  │      │金戒指1只、 │宅              │第一、二、三│
│4   │19時至│      │皮包1只、洋 │                │款之攜帶兇器│
│    │21時許│      │酒5瓶及現金 │                │毀壞門扇於夜│
│    │之夜間│      │一千餘元（合│                │間侵入住宅竊│
│    │      │      │計價值為三、│                │盜罪（起訴書│
│    │      │      │四萬元）。  │                │誤載為刑法第│
│    │      │      │            │                │三百二十一條│
│    │      │      │            │                │第一項第二款│
│    │      │      │            │                │）          │
├──┼───┼───┼──────┼────────┼──────┤
│    │94年1 │劉台中│戊○○所有之│彰化市延平里埔市│刑法第三百二│
│    │月5日 │宣建華│集郵冊四本、│街97之10號      │十一條第一項│
│ 5  │14時9 │甲○○│舊版五角銅幣│                │第二、三、四│
│    │分許  │      │一千二百枚、│                │款之結夥三人│
│    │      │      │各國紙鈔約一│                │攜帶兇器毀越│
│    │      │      │百張、紀念金│                │安全設備竊盜│
│    │      │      │幣四枚、大陸│                │罪（起訴書誤│
│    │      │      │銅器藝品一件│                │載為刑法第三│
│    │      │      │、皮衣一件、│                │百二十一條第│
│    │      │      │玉器及翡翠藝│                │一項第二、四│
│    │      │      │品二十件、獅│                │款）        │
│    │      │      │頭魚尾藝品一│                │            │
│    │      │      │對等物（合計│                │            │
│    │      │      │約二十七萬五│                │            │
│    │      │      │千元，起訴書│                │            │
│    │      │      │誤載為十三萬│                │            │
│    │      │      │八千元。）  │                │            │
└──┴───┴───┴──────┴────────┴──────┘


司法院資訊處製作；財團法人民間司法改革基金會備份。
